# 销售运费应冲减销售收入吗？

提问人：lillie56 时间：2011-06-30 21:42:50
我们公司的销售费用一直记在销售费用，最近税务局审查时说，销售运费应冲减销售收入不应在费用列支。我公司是全出口企业，有两家客户是离岸价，买方负担运费，但有一家客户是由我们承担运费的。去网上查了一下，好像说出口销售价格不含保险及运费，但是又没有找到正式的文件法规，想问一下是这样的吗？国内销售的销售运费是不是也要冲减销售收入呢？

回答人：chenyiwei
从税务角度（尤其是出口退税角度），卖方负担的运费和保险费是冲收入的。但从会计核算角度应确认为销售费用。